臺灣屏東地方法院刑事判決　　　　　　　 96年度訴字第136號
公　訴　人　臺灣屏東地方法院檢察署檢察官
被　　　告　丙○○
指定辯護人　本院公設辯護人乙○○
上列被告因違反槍砲彈藥刀械管制條例案件，經檢察官提起公訴
（95年度偵字第6824號），本院判決如下：
    主  文
丙○○未經許可，持有可發射金屬具有殺傷力之空氣長槍，累犯
，處有期徒刑壹年柒月，併科罰金新臺幣萬元，罰金如易服勞
役，以新臺幣壹仟元折算壹日。扣案之可發射金屬具有殺傷力之
空氣長槍壹枝（槍枝管制編號高鑑0000000000號）沒收。
    事  實
一、丙○○曾於民國83年間因違反森林法案件，經本院以83年度
    訴字第564 號判處有期徒刑8 月，經提起上訴後，先後經臺
    灣高等法院高雄分院以84年度上訴字第97號判決及最高法院
    以85年度台上字第904 號判決駁回上訴確定，並於86年1 月
    22日縮刑期滿執行完畢。其明知具殺傷力之槍枝，非經中央
    主管機關許可，不得無故持有，竟於民國85年間某日，在屏
    東縣潮州鎮某處，向某不詳年籍之人購買非制式空氣長槍1
    枝（槍枝管制編號高鑑0000000000號）後，旋即非法持有之
    。嗣丙○○將之置於其駕駛之車牌號碼9F-9638 號自小客車
    行李箱內攜帶外出，而於95年11月13日1 時40分許，為警於
    屏東縣牡丹鄉○○村○○道路上盤查查獲，並扣得上開空氣
    長槍1 枝。
二、案經屏東縣警察局恆春分局報請臺灣屏東地方法院檢察署檢
    察官偵查起訴。
    理  由
一、按被告以外之人（含證人、鑑定人、告訴人、被害人、共同
    被告等）於審判外之陳述雖不符刑事訴訟法第159 條之1 至
    之4 等4 條之規定，而經當事人於審判程序同意作為證據，
    法院審酌該言詞陳述或書面陳述作成時之情況，認為適當者
    ，亦得為證據，刑事訴訟法第159 條之5 第1 項定有明文。
    卷附高雄縣政府警察局槍彈鑑定書固為受囑託鑑定之鑑定人
    於審判外表示之鑑定意見，然經被告丙○○及指定辯護人於
    本院審理時，明示不爭執其證據能力，同意作為證據，本院
    以其製作係經國家公務員考選任用程序、受有槍、彈鑑定專
    業訓練而奉派任職之專責機關公務人員，依法定及科學鑑定
    流程所為，既非本件查獲單位，亦無其他利害關係，其附卷
    程序並循一般正常公文流程取得，虛偽、錯置之可能性極微
    等情，認為以具備證據能力為適當。
二、訊據被告丙○○對於前揭犯罪事實坦承不諱，並有扣案之槍
    枝1 枝可資佐證。且扣案之槍枝經高雄縣政府警察局以性能
    檢視法、動能測試法鑑定，認送驗槍枝（槍枝管制編號：高
    鑑0000000000號）為非制式空氣長槍，以銜接中型高壓氣體
    鋼瓶為發射動力，可發射直徑約6mm 之彈丸，經試射測得鋼
    珠（直徑約6mm 、重0.88公克）之發射速度分別為191 、19
    1 、190 公尺/ 秒，動能為16.05 、16 .05 、15.88焦耳，
    單位面積動能為56.77 、56.77 、56.1 8焦耳/ 平方公分等
    情，有高雄縣政府警察局95年12月7 日高縣警鑑字第095008
    8612號槍彈鑑定書附卷可稽。而依美國軍醫總署定義，彈丸
    撞擊動能達58呎磅（約為78.6焦耳），足以使人喪失戰鬥能
    力；依內政部警政署刑事警察局對活豬作射擊測試結果，彈
    丸單位面積動能達24焦耳/ 平方公分，足以穿入豬隻皮肉層
    ；依日本科學警察研究所之研究結果，彈丸單位面積動能達
    20焦耳/ 平方公尺，足以穿入人體皮肉層等情，亦有上開鑑
    定書及函文所附說明可佐，足認系爭槍枝具有殺傷力無疑，
    被告自白核與事實相符，自得採為認定被告犯罪之證據。綜
    上所述，本件事證明確，被告之犯行，堪以認定。
三、按未經許可持有槍彈為繼續犯，於其終止持有之前，犯罪行
    為仍在繼續實施之中，其間法律縱有變更，但其行為既繼續
    實施至新法施行以後，自無行為後法律變更，應為新舊法比
    較之問題，而應適用其行為終止時之現行條例論處（最高法
    院89年度臺非字第186 號判決意旨參照）；查被告自85年某
    日間起至95年11月13日凌晨1 時40分許止持有扣案之空氣槍
    ，被告持有前開空氣槍期間，槍砲彈藥刀械管制條例雖歷經
    數次修正（最近1 次修正公布日期為94年1 月26日，並於同
    年月28日生效），刑法第42條第3 項等相關規定亦曾於94年
    2 月2 日修正公布，並於95年7 月1 日施行，惟被告既因持
    有槍枝而繼續該犯罪行為，揆諸前開說明，自無新舊法比較
    之問題，仍應適用行為終止時之現行槍砲彈藥刀械管制條例
    及刑法之規定論處。是核被告所為，係犯現行槍砲彈藥刀械
    管制條例第8 條第4 項之未經許可持有可發射金屬具有殺傷
    力之空氣長槍罪。
四、被告前於83年間因違反森林法案件，經本院以83年度訴字第
    564 號判處有期徒刑8 月，經提起上訴後，先後經臺灣高等
    法院高雄分院以84年度上訴字第97號判決及最高法院以85年
    度台上字第904 號判決駁回上訴確定，並於86年1 月22 日
    縮刑期滿執行完畢等情，有臺灣高等法院被告前案紀錄表1
    紙附卷可參，則被告雖於85年間某日起持有上開空氣長槍，
    然其持有犯行持續至95年11月13日凌晨經查獲時止，其持有
    槍械行為，為行為之繼續，犯罪之終了須繼續至持有行為終
    了時為止即被告為警查獲之95年年11月13日凌晨始告完結，
    被告仍應論以累犯，依法加重其刑。又被告所犯未經許可持
    有可發射金屬具有殺傷力之空氣長槍罪，為處3 年以上10年
    以下有期徒刑，併科新臺幣7 百萬元以下罰金之重罪，然被
    告係國中畢業，妻子係排灣族原住民，育有5 名年幼子女，
    有其年籍資料及戶籍謄本1 份在卷足稽，因未諳法律，持上
    開空氣長槍，僅有時用於打獵以貼補家計，並未以之為其他
    犯罪之用，犯罪所生危害非重，是認被告所為之犯罪情節，
    若以所犯本案最輕法定刑期有期徒刑3 年相較，客觀上以一
    般國民生活經驗法則為之檢驗，應屬情輕法重，且足以引起
    一般人之同情，本院因認被告犯罪情狀尚堪憫恕，即處以法
    定最低刑度，猶嫌過重，爰依刑法第59條之規定，酌減其刑
    ，並依法先加後減之。
五、審酌被告持有可發射金屬具有殺傷力之空氣長槍，對於社會
    秩序有潛在威脅，惟兼衡其坦承犯行，態度良好，及參酌僅
    具國中畢業學歷、智識程度不高，家境清寒，家中尚有5 名
    年幼子女恃其扶養（有屏東縣滿州鄉公所低收入戶證明書及
    戶口名簿各1 份附卷可參），生活狀況不佳、犯罪動機、目
    的及造成社會整體侵害程度等一切情狀，量處如主文所示之
    刑，併諭知罰金易服勞役之折算標準。另扣案之可發射金屬
    具有殺傷力之空氣長槍1 枝，具有殺傷力，已據前述，係屬
    違禁物，應依刑法第38條第1 項第1 款之規定宣告沒收。
六、據上論斷，應依刑事訴訟法第299 條第1 項前段，槍砲彈藥
    刀械管制條例第8 條第4 項，刑法第11條前段、第47條第1
    項、第42條第3 項、第38條第1 項第1 款、第59條，判決如
    主文。
本案經檢察官甲○○到庭執行職務。
中　　華　　民　　國　　96　　年　　4 　　月　　17　　日
                  刑事第三庭  審判長法  官  吳永宋
                                    法  官  春生
                                    法  官  林雅莉
以上正本證明與原本無異。
如不服本判決應於收受本判決送達後10日內向本院提出上訴書狀
，其未敘述上訴理由者，並得於提起上訴後10日內向本院補提理
由書狀（均須按他造當事人之人數附繕本）「切勿逕送上級法院
」
中　　華　　民　　國　　96　　年　　4 　　月　　17　　日
                                    書記官  黃佳惠
